臺灣新竹地方法院刑事判決
111年度交易字第208號
公  訴  人  臺灣新竹地方檢察署檢察官
被      告  黃宥紘




上列被告因過失傷害案件，經檢察官提起公訴（111年度偵字195
1號），本院判決如下：
    主    文
黃宥紘犯過失傷害罪，處拘役參拾伍日，如易科罰金，以新臺幣
壹仟元折算壹日。
    事    實
一、黃宥紘於民國110年10月6日13時5分許，騎乘車牌號碼000-0
    00號普通重型機車，沿新竹巿東區西安街由北往南方向行駛
    ，行經西安街與西門街口，本應注意行經無號誌之交岔路口
    ，左方車應暫停禮讓右方車先行，而依當時情形並無不能注
    意之情事，竟疏未注意，貿然駛入路口，適有趙子德騎乘車
    牌號碼000-0000號普通重型機車，沿西門街由西往東方向行
    駛，亦疏未依規定減速慢行，2車因而發生碰撞人車倒地，
    致趙子德受有右肩挫傷、肩關節痛、左臀挫傷、左小腿擦傷
    、燙傷2度燙傷約0.5％等傷害。
二、案經趙子德訴由新竹市警察局第三分局報告臺灣新竹地方檢
    察署(下稱新竹地檢署)檢察官偵查起訴。
    理    由
壹、程序部分：
一、按被告以外之人，於審判外之言詞或書面陳述，除法律有規
    定者外，不得作為證據。被告以外之人於審判外之陳述，雖
    不符同法第159條之1至之4之規定，而經當事人於審判程序
    同意作為證據，法院審酌該言詞陳述或書面陳述作成時之情
    況，認為適當者，亦得為證據；又當事人、代理人或辯護人
    於法院調查證據時，知有第159條第1項不得作為證據之情形
    ，而未於言詞辯論終結前聲明異議者，視為有前項之同意，
    刑事訴訟法第159條第1項、第159條之5定有明文。查本件被
    告以外之人於審判外之言詞或書面陳述屬傳聞證據部分，檢
    察官、被告於本院準備程序中並未爭執證據能力，且迄於言
    詞辯論終結前亦未聲明異議，復本院認其作成之情形並無不
    當情形，經審酌後認為適當，均應認於本案有證據能力。
二、至於卷內所存經本院引用為證據之非供述證據部分，與本件
    待證事實間均具有關連性，且無證據證明係公務員違背法定
    程序所取得，依刑事訴訟法第158條之4之反面解釋，自有證
    據能力。 　　
貳、實體部分：
一、認定犯罪事實所憑之證據及理由：
(一)訊據被告黃宥紘固坦承於上揭時地騎車與告訴人趙子德發生
    碰撞，告訴人並因此受傷等情，惟矢口否認有何過失傷害犯
    行，辯稱：前面右側有台貨車違規停車擋住我視線，我沒看
    到告訴人的車，是告訴人撞到我車子中間右側，我沒有過失
    云云。
(二)經查，被告於110年10月6日13時5分許，騎乘車牌號碼000-0
    00號普通重型機車，沿新竹巿西安街由北往南方向行駛，行
    經西安街與西門街口，適有告訴人騎乘車牌號碼000-0000號
    普通重型機車，沿西門街由西往東方向駛至，2車發生碰撞
    而人車倒地，告訴人因而受有右肩挫傷、肩關節痛、左臀挫
    傷、左小腿擦傷、燙傷2度燙傷約0.5％之傷害等情，業據被
    告於警詢、偵查、本院準備程序中自承在卷（偵卷第13、40
    頁正反面、本院卷第30至32頁），核與證人即告訴人趙子德
    於警詢、偵查中證述情節(偵卷第5至6頁反面、14、第40頁
    正反面)大致相符，並有道路交通事故現場圖、道路道路交
    通事故調查報告表㈠、㈡、警員曾冠涵111年1月18日偵查報告
    、新竹地檢署勘驗筆錄、現場及車損暨監視器錄影畫面翻拍
    照片、國立臺灣大學醫學院附設醫院新竹臺大分院新竹醫院
    診斷證明書等件在卷可佐(偵卷第4、7、8、15至16、18至25
    、43頁正反面)，是此部分事實，首堪認定。
(三)被告雖以前詞置辯，惟查：
  1.按汽車行駛至交岔路口，其行進、轉彎，應依下列規定：……
    二、行至無號誌或號誌故障而無交通指揮人員指揮之交岔路
    口，支線道車應暫停讓幹線道車先行。未設標誌、標線或號
    誌劃分幹、支線道者，少線道車應暫停讓多線道先行；車道
    數相同時，轉彎車應暫停讓直行車先行；同為直行車或轉彎
    車者，左方車應暫停讓右方車先行……。道路交通安全規則第
    102 條第1 項第2 款定有明文。
  2.被告既考領普通重型機車駕駛執照，前開交通規則自為其所
    應注意及遵守，又本件車禍發生當時天候晴、日間自然光線
    、柏油路面乾燥、無缺陷亦無障礙物、視距良好等情，有上
    開道路交通事故調查報告㈠及現場照片可參，顯見當時並無
    不能注意之情事。被告雖以上詞置辯，然被告騎乘機車行經
    西安街與西門街無號誌且無交通指揮人員指揮之交岔路口前
    時，並未暫停讓屬於右方車之告訴人車輛先行，即貿然通過
    上開交岔路口，致與告訴人騎乘之機車發生碰撞乙節，有新
    竹地檢署勘驗筆錄附卷可參(偵卷第43頁正反面)。縱使被告
    於進入該交岔路口時，其右前方確有違停車輛阻礙視線，然
    被告仍可於進入路口前暫停於該違停車輛旁察看確認右方有
    無來車，且依道路交通事故現場圖及現場照片觀之，被告與
    告訴人之機車倒地位置係在告訴人車輛行進之車道上，足認
    當時屬左方車之被告行經交岔路口時，確未暫停禮讓屬右方
    車之告訴人車輛先行，即逕自直行而與亦未減速慢行之告訴
    人車輛發生碰撞。綜上，本案被告確有左方車未暫停讓告訴
    人右方車先行之過失駕駛行為，殆屬無疑。此外，本件經送
    交通部公路總局新竹區監理所竹苗區車輛行車事故鑑定會鑑
    定，亦認被告駕駛普通重型機車，行經無號誌交岔路口，左
    方車未讓右方車先行，為肇事主因，核與本院採同一見解，
    此有前揭竹苗區車輛行車事故鑑定會竹苗區0000000案鑑定
    意見書1 份在卷可稽（本院卷第37至39頁），被告所辯自屬
    無據。又告訴人因本件事故而受有上揭傷害，已如前述，則
    被告之過失行為與告訴人所受傷害間，自具有相當因果關係
    。
  3.綜上，本件事證已臻明確，被告過失傷害之犯行洵堪認定，
    應予依法論科。
二、論罪科刑：
(一)核被告所為，係犯刑法第284條前段之過失傷害罪。
(二)按行為人在犯罪未發覺之前，向該管公務員告知其犯罪，而
    不逃避接受裁判，與刑法第62條規定之自首條件相符，不以
    言明自首並願受裁判為必要。縱其陳述前後不一，甚至否認
    其有過失或犯罪，仍不能動搖其自首之效力。茲被告於肇事
    後留在現場，並當場承認為肇事人乙情，有新竹市警察局交
    通警察隊第三組道路交通事故肇事人自首情形紀錄表在卷可
    稽（偵卷第9頁），縱其事後於偵查中、本院行準備程序及
    審理程序時否認自己有過失，仍屬自首，爰依刑法第62條之
    規定減輕其刑。
(三)爰以行為人之責任為基礎，審酌被告未能善盡駕駛注意義務
    ，致發生本件事故，造成告訴人受有前開所載之傷害，實有
    不該，並審酌被告之過失程度，被害人之傷勢，被告肇事後
    否認犯行之態度、尚未與告訴人達成和解（告訴人欲和解、
    被告無意願），及告訴人於本件車禍之發生為肇事次因，暨
    被告無任何前科之素行，其自述為高中畢業之學歷、離婚、
    與成年子女同住之家庭狀況、現在打零工、經濟普通等一切
    情狀，量處如主文所示之刑，並諭知易科罰金之折算標準，
    以資儆懲。
據上論斷，應依刑事訴訟法第299條第1項前段，判決如主文。
本案經檢察官沈郁智提起公訴，檢察官林李嘉到庭執行職務。
中　　華　　民　　國　　111  　年　　9　　月　　13　　日
                  刑事第三庭    法　官  黃怡文
以上正本證明與原本無異。
如不服本判決應於收受本判決後20日內向本院提出上訴書狀，上
訴書狀應敘述具體理由。上訴書狀未敘述上訴理由者，應於上訴
期間屆滿後20日內補提理由書狀於本院(均須按他造當事人之人
數附繕本 )「切勿逕送上級法院」。 
中　　華　　民　　國　　111 　年　　9 　　月　　14　　日
                                書記官  謝沛真
附錄本案論罪科刑法條
刑法第284條
因過失傷害人者，處一年以下有期徒刑、拘役或十萬元以下罰金
；致重傷者，處三年以下有期徒刑、拘役或三十萬元以下罰金。